行  政  法  院  判  決                            八十七年度判字第六八二號
    原      告  甲○○
                          送達.
    被      告  財政部高雄關稅局
右當事人間因私運貨物進口事件，原告不服財政部中華民國八十六年十二月十六日台
財訴第000000000號再訴願決定，提起行政訴訟，本院判決如左︰
    主  文
原告之訴駁回。
    事  實
緣原告為偉利輪船員，該輪於民國八十五年十二月十八日自香港進口時，被告所屬人
員登船檢查，於機艙油櫃後方夾層查獲原告私運進口之五塔標行軍散三包、梁濟時海
狗丸十二盒、青草油十二瓶、至寶三鞭丸十四盒、白鳳丸十五盒，遂依法予以查扣。
認原告顯有私運貨物進口之違法行為，被告乃依照海關緝私條例第三十六條第一、三
項規定，科處原告貨價一倍之罰鍰計新台幣（下同）六、一二二元，並沒入案私貨
。原告不服，聲明異議，未獲變更，提起訴願、再訴願，遞遭決定駁回，遂提起行政
訴訟。茲摘兩造訴辯意旨如次：
原告起訴意旨略謂︰案貨物原告於香港購買時，僅值港幣幾佰元並已檢具購買發票
以為證明，再訴願決定既稱：並無同樣或類似貨物之交易價格、國內銷售價格及成本
價格以供核價參考，自應以原告實際購買之價格為準。為此，請判決撤銷原處分及一
再訴願決定等語。
被告答辯意旨略謂︰一、查案貨物原經關稅總局驗估處核估完稅價格為六、一二二
元，嗣原告於向被告聲明異議時，被告乃再檢送其提供之發票移請該處複核，經該處
查復，案貨物仍維持原核估價格。準此，案貨物原核估完稅價格並無不當。次查
關稅法第十二條規定，從價課徵關稅之進口貨物，其完稅價格以該進口貨物之交易價
格作為計算根據，又所謂「交易價格」係指進口貨物由輸出國銷售至我國之實付或應
付價格，惟經查本案系爭貨物為私運貨物，並無銷售至我國之事實，是以原告所檢附
實際買賣之發票價格，自不能作為計算完稅價格之依據。又本案並無同樣或類似貨物
之交易價格、國內銷售價格及成本價格以供核價參考，本案乃依關稅法第十二條之六
規定，按查得合理價格核估，應屬合理適法。原告之訴為無理由，請判決駁回等語。
    理  由
按「私運貨物進口、出口或經營私運貨物者，處貨價一倍至三倍之罰鍰。」、「前二
項私運貨物沒入之。」為海關緝私條例第三十六條第一、三項所明定。本件被告以原
告為偉利輪船員，該輪於八十五年十二月十八日自香港進口時，被告所屬人員登船檢
查，於機艙油櫃後方夾層查獲原告私運進口之五塔標行軍散三包、梁濟時海狗丸十二
盒、青草油十二瓶、至寶三鞭丸十四盒、白鳳丸十五盒，此有高雄關稅局稽字○○
六號扣押貨物收據、搜索筆錄及第00－00000號緝私報告表附原處分卷可稽，
因認原告顯有私運貨物進口之行為，乃科處原告貨價一倍之罰鍰六、一二二元，併沒
入案貨物。揆諸首揭說明，尚無不合。原告主張：案貨物原告於香港購買時，僅
值港幣幾佰元並已檢具購買發票以為證明，再訴願決定既稱：並無同樣或類似貨物之
交易價格、國內銷售價格及成本價格以供核價參考，自應以原告實際購買之價格為準
云云。經查，案貨物原經關稅總局驗估處核估完稅價格為六、一二二元，嗣原告於
向被告聲明異議時，被告乃再檢送其提供之發票移請該處複核，經該處查復，案貨
物仍維持原核估價格。準此，案貨物原核估完稅價格並無不當。次查關稅法第十二
條規定，從價課徵關稅之進口貨物，其完稅價格以該進口貨物之交易價格作為計算根
據，又所謂「交易價格」係指進口貨物由輸出國銷售至我國之實付或應付價格，惟系
爭貨物為私運貨物，既無銷售至我國之事實，是以原告所檢附實際買賣之發票價格，
雖僅為港幣一、○五○元，惟其係在國外之交易價格，非關稅法第十二條規定之價格
，自不能作為計算完稅價格之依據。又本案並無同樣或類似貨物之交易價格、國內銷
售價格及成本價格以供核價參考，則依關稅法第十二條之六規定，按查得合理價格核
估，應屬合理適法。原告主張，核無足採。綜上所述，本件原處分核無違誤，一再訴
願決定遞予維持，亦無不合，原告猶執前詞，聲明撤銷，為無理由，應予駁回。
據上論結，本件原告之訴為無理由，爰依行政訴訟法第二十六條後段，判決如主文。
中    華    民    國     八十七      年      四      月      十七       日
                    行 政 法 院 第 五 庭
                                審 判 長 評  事      葉  振  權
                                         評  事      徐  樹  海
                                         評  事      沈  水  元
                                         評  事      林  清  祥
                                         評  事      劉  鑫  楨
右  正  本  證  明  與  原  本  無  異
                                         法院書記官  張  惠  美
中    華    民    國     八十七      年      四      月      十八       日
